

# Dubai - UAE

□+971 58 575 7397 | ■joorgemelo@gmail.com | ♣jorgeribeiro.github.io | ᡚjorgeribeiro | ₲joorgeribeeiro

"Choose a job you love, and you will never have to work a day in your life."

# Sumário

Atualmente Engenheiro de Software na Privilee. Trabalhei nos últimos 8 anos como Desenvolvedor Full Stack com especial interesse em desafios backend. O objetivo da minha vida é continuar aprendendo novas tecnologias e ferramentas para criar e aperfeiçoar produtos para melhorar a vida das pessoas. Minha rotina diária é ser um engenheiro full time, pensando em soluções para otimizar fluxos de trabalho.

# **Experiência**

Privilee Dubai - UAE

SOFTWARE ENGINEER Nov. 2019 - PRESENT

- · Desenvolvimento de features para nossas aplicações: mobile e tablet apps, website e sistemas de gerenciamento internos.
- Integração de servicos como: gateways de pagamento, ferramentas de busca, CMS and plataforma de marketing.
- Nosso time trabalha em um ambiente Ágil, passando por todas as fases sugeridas pelo framework Scrum, constantemente refinando nosso backlog and planejando todas as tasks que serão trabalhadas em cada sprint.
- Algumas das tecnologias utilizadas para contruir nossas aplicações são: Flutter, Vue.js, React, Node, MySQL, MongoDB, Firebase, Google Cloud Platform, AWS e Docker.
- Nosso mobile app foi selecionado como "Dubai's Favourite App" no 2021 What's On Awards e como "UAE's Favourite App" no 2022 What's On Awards.

Westwing Brasil
FULL STACK DEVELOPER
Set. 2019 - Out. 2019

Section of the sectio

- Desenvolvimento de um novo sistema de e-commerce "WestwingNow", e integração com a loja online atual "Westwing Club".
  Debug de todos os serviços incluídos no novo projeto de forma a analisar os fluxos existentes.
- O projeto é construído com Docker, Memcached, RabbitMQ, Solr e Dynamo, PHP, Javascript, Node e MySQL.
- O time trabalhava em um ambiente Ágil com todas as tasks definidas antes de cada sprint em acordo com o Scrum Master e Product Manager.

## Grupo Equatorial Energia

Brasil

Jan. 2018 - Fev. 2019

CIENTISTA DE DADOS Mar. 2019 - Ago. 2019

- Automação de rotinas, relatórios e dashboards com Power BI para o Departamento Jurídico.
- · Análise dados dos bancos de dados da companhia para auxiliar advogados em suas tomadas de decisão.
- Aplicação de técnicas de Machine Learning (R-Script) para interpretar o comportamento de consumidores.
- Desenvolvimento de aplicações para aperfeiçoar o workflow do Societário e Tributário e persistir os dados para análises futuras.

### Senior Team Projetos e Soluções

Brasil

DESENVOLVEDOR FULL STACK

• Desenvolvimento de aplicações web para o Tribunal de Contas do Estado do Maranhão usando Java, EJB, ZK Framework e PostgreSQL.

- Juntamente com dois desenvolvedores, refatoramos uma aplicação chamada Segurança que gerencia contas de usuário de servidores e fornece acesso aos sistemas internos.
- Trabalhei na migração de banco de dados da companhia (Oracle para PostgreSQL), traduzindo queries de aplicações existentes.

# Educação

## **Better Change Academy**

Dubai - UAF

CERTIFICAÇÃO SCRUM PRODUCT OWNER

Jul. 2022

# UFMA (Universidade Federal do Maranhão)

Brasil

BACHAREL EM CIÊNCIA DA COMPUTAÇÃO

Mar. 2014 - Dez. 2018

# **Carroll University**

Wisconsin - USA

INTERCÂMBIO EM COMPUTER SCIENCE

Ago. 2015 - Mai. 2016



#### Classificador de Doença de Coração

PYTHON, PANDAS, SKLEARN, FLASK, ANGULAR

- Classificação de doença de coração baseado em sintomas e características do paciente. Utiliza o dataset heart disease dataset do UCI Machine Learning Repository.
- O código fonte e descrição do projeto podem ser vistos em https://github.com/jorgeribeiro/heart-disease-classifier.

# Planejador CP (UFMA)

LARAVEL, BULMA, SQLITE

- Essa aplicação ajuda estudantes de Ciência da Computação da UFMA na seleção de cadeiras em cada semestre, de forma a completar as horas requeridas em menos tempo.
- Código fonte e instruções: https://github.com/jorgeribeiro/planejador-cp-ufma.

# Meta-aprendizado aplicado ao Problema de Reconhecimento de Expressões Faciais

Python, TensorFlow, Redes Neurais, Meta Aprendizado

- Tese de graduação desenvolvida para receber título de Bacharel em Ciência da Computação.
- Utiliza Redes Neurais Convolucionais e três datasets para aprender emoções de faces humanas.
- Código fonte e documentação podem ser encontrados em https://github.com/jorgeribeiro/meta-learning-facial-expression-recognition.

# **Github Web Scraper**

PYTHON, BEAUTIFULSOUP, REQUESTS, PIPENV

- Crawler que coleta informações sobre arquivos e seus tamanhos de qualquer reposítório público d Github. A aplicação cria uma árvore de arquivos e pastas e fornece informações sobre porcentagem de linhas de código e bytes.
- O código fonte e descrição do projeto podem ser encontrados em https://github.com/jorgeribeiro/github-web-scraper.